臺灣高雄地方法院刑事判決　　　　　　 100年度交易字第17號
公　訴　人　臺灣高雄地方法院檢察署檢察官
被　　　告　王聖勤
輔　佐　人
即被告之子　王貞雄
上列被告因過失傷害案件，經檢察官提起公訴（100年度調偵字
第300號），本院依簡式審判程序，判決如下：
    主  文
王聖勤犯過失傷害罪，處拘役肆拾日，如易科罰金，以新臺幣壹
仟元折算壹日。
    事  實
一、王聖勤於民國99年5 月11日16時15分許，駕駛車牌號碼0377
    -XQ 自用小客車，在高雄縣大寮鄉（99年12月25日改制為高
    雄市大寮區，下同）會結路會結支24右支22電桿旁，由路旁
    起駛，欲向北迴轉往大發工業區方向，本應注意起駛前應顯
    示方向燈，注意前後左右有無車輛行人，並應讓行進中之車
    輛行人優先通行；及應遵守道路交通標誌、標線、號誌之指
    示，而依當時天候晴朗、日間自然光線、視距良好，該路段
    為柏油路段，且路面乾燥、無缺陷，亦無其他障礙物等情況
    下，無不能注意之情事，竟疏未注意及此，而貿然起駛，並
    跨越道路中央之分向限制線，適有謝智偉騎乘車牌號碼373-
    EAS 普通重型機車，沿高雄市○○區○○路之快車道，由北
    （大發工業區方向）往南（林園方向）行駛至該處，亦疏未
    注意車前狀況，見狀煞避不及，謝智偉所騎乘機車之車頭撞
    擊王聖勤所駕駛車輛之左後側車門處，致謝智偉人車倒地，
    因而受有左側股骨骨折、頭部外傷併右眉部裂傷、兩下腿及
    右足挫擦傷、鼻部挫傷之傷害。王聖勤於肇事後，即停留於
    現場，且於警員據報趕赴現場處理時，向據報前來尚不知肇
    事者為何人之警員坦承肇事，並自願接受裁判。
二、案經謝智偉訴由高雄縣政府（現改制為高雄市政府，下同）
    警察局林園分局報請臺灣高雄地方法院檢察署檢察官偵查起
    訴。
    理  由
一、本件被告王聖勤所犯之罪，為死刑、無期徒刑、最輕本刑為
    3 年以上有期徒刑以外之罪，其於審理程序進行中，就被訴
    事實為有罪之陳述，經本院告知簡式審判程序之旨，並聽取
    檢察官及被告之意見後，裁定進行簡式審判程序。
二、上揭事實，業據被告於本院審理時坦承不諱，核與證人即告
    訴人謝智偉之指述大致相符（警卷第5-8 頁；偵卷第9 頁）
    ，復有建佑醫院診斷證明書2 紙、高雄市○○○○○道路交
    通事故現場圖、道路交通事故調查報告表(一)、(二)、交通事故
    談話紀錄表各1 份、現場照片18張、被告提出之照片4 張在
    卷可稽（警卷第9-10頁、第12-17 頁；偵卷第20-21 頁）；
    又按汽車起駛前應顯示方向燈，注意前後左右有無障礙或車
    輛行人，並應讓行進中之車輛行人優先通行；駕駛人駕駛汽
    車，應遵守道路交通標誌、標線、號誌之指示，道路交通安
    全規則第83條之1 （100 年4 月14日修正改列為第83條之2
    ）第2 項第1 款、第89條第1 項第6 款、90條第1 項分別定
    有明文。依前揭道路交通事故調查報告表(一)、道路交通事故
    現場圖及照片所示，本件事故地點會結路之南北直向路況、
    視線無遮蔽等客觀條件，當可在相當距離前，查覺視野範圍
    內有機車行駛而來，而被告駕車竟貿然起駛並跨越道路中央
    之分向限制線，致與告訴人騎乘機車發生擦撞。佐以，高雄
    市○○○○○道路交通事故初步分析研判肇事原因係以：王
    聖勤在劃有分向限制線、禁止超車、（雙黃線）違規迴轉致
    肇事；謝智偉未注意車前狀況致肇事，亦有該分析研判表1
    份附卷可考（本院審交易字卷第40頁）。是依上開證人之證
    述、卷附之各項文書等補強證據，已足資擔保被告上開任意
    性自白之真實性。本件被告之駕駛行為確有過失，致與告訴
    人所騎乘機車擦撞、告訴人倒地受傷，是被告過失行為與告
    訴人之傷害結果間有相當因果關係，被告就本件事故應負過
    失責任甚明。被告上開犯行洵堪認定，應依法論科。
三、核被告所為，係犯刑法第284 條第1 項前段過失傷害罪。又
    被告於交通事故發生後，在未有偵查犯罪職務之機關或公務
    員發覺其為犯罪人前，未離去現場，並向據報至現場處理之
    警員表明為肇事者，嗣並接受裁判等情，有高雄市○○○○
    ○道路交通事故肇事人自首情形自首情形紀錄表1 份可按（
    警卷第19頁），其對於未經發覺之犯罪自首而接受裁判，酌
    依刑法第62條前段之規定，減輕其刑。爰審酌被告駕車起駛
    前未注意前後左右來車，禮讓行進中之車輛優先通行，及未
    遵守道路交通標線之指示，致使告訴人謝智偉受有前述之傷
    害，影響告訴人生活，迄未與告訴人達成和解；惟參諸前揭
    道路交通事故調查報告表、道路交通事故現場圖及照片所示
    ，告訴人所騎乘機車之車頭撞擊被告所駕駛車輛之左後側車
    門處，2 車擦撞後機車傾倒在快車道上，顯見告訴人騎乘機
    車應係駛於快車道，復疏未注意車前狀況，則告訴人對於車
    禍之發生亦與有過失，並考量被告素無前科，有其臺灣高等
    法院被告前案紀錄表1 份可參，犯後於本院審理時坦承犯行
    ，而未能與告訴人達成和解係因雙方對於賠償金額無法形成
    共識，以及告訴人於審理時當庭陳明：我只要被告賠償，沒
    有希望被告去關等語，有本院審判筆錄可按（本院卷第17頁
    ），暨被告於案發時年屆79歲、學歷為高職畢業、家境小康
    ，以及告訴人所受傷勢情況，綜合本件犯罪情節等一切情狀
    ，量處如主文所示之刑，併諭知易科罰金之折算標準。
據上論斷，應依刑事訴訟法第299 條第1 項前段，刑法第284 條
第1 項前段、第62條前段、第41條第1 項前段，刑法施行法第1
條之1 ，判決如主文。
本案經檢察官賴寶合到庭執行職務。
中    華    民    國    100   年    5     月    26    日
                  交通法庭    法  官  王品惠
如不服本判決應於收受判決後10日內向本院提出上訴書狀，並應
敘述具體理由。其未敘述上訴理由者，應於上訴期間屆滿後20日
內向本院補提理由書( 均須按他造當事人之人數附繕本) 「切勿
逕送上級法院」。
以上正本證明與原本無異。
中    華    民    國    100   年    5     月    26    日
                              書記官  李文廣
附錄本判決論罪之法條
中華民國刑法第284 條
因過失傷害人者，處6 月以下有期徒刑、拘役或5 百元以下罰金
，致重傷者，處1 年以下有期徒刑、拘役或5 百元以下罰金。
從事業務之人，因業務上之過失傷害人者，處1 年以下有期徒刑
、拘役或1 千元以下罰金，致重傷者，處3 年以下有期徒刑、拘
役或2 千元以下罰金。